【裁判字號】    89,重附民,4
【裁判日期】    921029
【裁判案由】    損害賠償
【裁判全文】
台灣雲林地方法院刑事附帶民事訴訟判決
    原      告（詳如附件）
    共      同
    訴訟代理人  許永邦即財團法人中華民國證券暨期貨市場發展基金會法定代理人
    複代理人    林俊宏
    複代理人    許仁壽
    複代理人    朱兆銓即財團法人證券投資人及期貨交易人保護中心
    被      告  財團法人乙Ｈ○慈善基金會
    被      告  敏有實業股份有限公司
    兼右二人
    法定代理人  乙Ｈ○
    被      告  乙ａ○
    被      告  乙Ｇ○
    被      告  丁ｕ○
    被      告  乙Ｆ○
右被告因民國八十八年度易字第五八０號背信等案件，經原告提起附帶民事訴訟，請
求損害賠償，本院判決如左：
    主  文
原告之訴及假執行之聲請均駁回。
    事  實
一、原告聲明求為判決被告等應連帶給付原告新台幣一千七百一十五萬五千零一十元
    ，及自民國（下同）八十七年六月二十七日起至清償日止，按週年利率百分之五
    計算之利息，及自起訴狀繕本送達之翌日起至清償日止，按年息百分之五計算之
    利息，及以供擔保為條件之假執行宣告。其事實陳述：被告乙Ｈ○在八十七年六
    月三十日萬有公司經營權未改組前係董事長，且為公司法人董事－財團法人乙Ｈ
    ○慈善基金會、敏有實業股份有限公司之法人代表，乙Ｇ○、乙Ｆ○均為乙Ｈ○
    之女兒，且分別為乙ａ○、丁ｕ○之配偶，乙Ｈ○等五人均為萬有公司內部人或
    關係人，彼等於職務上知悉萬有公司有鉅額虧損、即將退票等不利之事項，事先
    進行賣出公司股票之動作，顯有內線交易之情事，應依據證券交易法第一百五十
    七條之一，對善意之交易相對人負損害賠償之責：一萬有公司早於八十七年三月
    （包含）之前，即因被告等人之違法挪用及侵佔而有鉅額負債及虧損：按被告乙
    Ｈ○自民國 (下同)五十二年創立萬有紙廠股份有限公司 (下稱萬有公司)，即擔
    任董事長，迄八十七年三月間轉任榮譽董事長；許清俊係乙Ｈ○之子，自六十八
    年迄七十八年間擔任萬有公司總經理，於七十九年至八十一年轉任副董事長，八
    十七年三月至六月擔任董事長，八十七年七月再轉任副董事長；乙ａ○係乙Ｈ○
    之大女兒乙Ｇ○之夫，自七十九至八十七年三月間擔任該公司總經理，同年三月
    後改任總監之職；丁ｕ○則係乙Ｈ○二女兒乙Ｆ○之夫，自七十六年起即在該公
    司財務部服務，先後擔任副理、經理及協理職務，實際負責萬有公司及乙Ｈ○之
    財務調度；彼等均為受萬有公司之委任，代為處理公司事務或經營商業行為，然
    彼等竟共同基於損害萬有公司以牟取自己不法利益之概括犯意聯絡，以下列方式
    攫取、掏空萬有公司之資產 (起訴書二、三頁)：(一)乙Ｈ○、乙ａ○、丁ｕ○、
    許清俊等人，自七十六年間起，陸續以如起訴書附表一編號一至十七所示之萬有
    公司之資金，購買如起訴書附表一編號一至十七所示之土地、房屋，先將所有權
    分別登記在如起訴書附表一編號一至十七所示安排之人頭名下，迨於八十六年十
    二月及八十七年五月間，乙Ｈ○、乙ａ○、丁ｕ○及許清俊等，復將前述等人名
    下之如起訴書附表一編號一至十七所示之雲林縣北港鎮○街段四九四之一、五三
    八之一地號等三十一筆土地、房屋，以總價新台幣 (下同)四億七千五百九十萬
    一千二百二十五元回售萬有公司，萬有公司並已支付三億二千七百二十一萬五千
    二百六十元。但乙Ｈ○等人以前述如起訴書附表一編號一至十七所示陳炎等人名
    義為賣主，以萬有公司之名義擔任買主所簽訂之買賣契約書中有關土地交付日期
    及辦理過戶日期均未約定，契約中約定賣主應負責塗銷土地或建物下他項權利設
    定，乙Ｈ○等人非但未依約塗銷設定，復以如起訴書附表一編號一至十七所示之
    王碧蓉等人頭名義以該等土地、建物向金融行庫抵押借款私用，迄未辦理過戶。
    迄七十八年間萬有公司計畫興建廢水處理廠，於如起訴書附表一編號十八、十九
    所示之時，透過陳炎仲介向北港鎮民陳金龍、施利村購買北港鎮○○○段七十號
    、七十之十一號及北港鎮○街段四九四號等如起訴書附表一編號十八、十九所示
    之三筆土地，土地款項由萬有公司開立支票及現金支付，該三筆土地所有權均登
    記在乙Ｆ○名下，八十一年十二月間乙Ｈ○等人，將該三筆土地以總價七千六百
    一十六萬四千八百五十五元售給萬有公司，所有權仍登記在乙Ｆ○名下，萬有公
    司僅以信託登記方式占有，萬有公司八十四年報及公開說明書揭露取消該交易退
    回已收土地款六千四百五十八萬九千五百七十六元，但乙Ｆ○及乙Ｈ○等人實際
    並未將該土地交易款退回萬有公司，且於八十五年四月間再將其中北港鎮○○○
    段七十號、七十之十一號等二筆土地，以總價九千零一十萬六千三百三十四元、
    八十六年六月間將其中北港鎮○街段四九四號土地，以三千九百零五萬七千元再
    售回萬有公司。乙Ｈ○等人以萬有公司資金購買如附表一所示之土地、房屋再行
    回售萬有公司，背信金額計達九億八千零四十八萬五千八百七十元。(二)乙Ｈ○、
    丁ｕ○等另於七十六年間起，以如起訴書附表二所示之萬有公司資金購買土地、
    房屋，將所有權登記在如起訴書附表二所安排之人頭名下，以總金額達四億二千
    零七十萬元之資金購買如起訴書附表二所示之土地、房屋，惟乙Ｈ○為期續予擁
    有如起訴書附表二所示之土地、房屋所有權，猶仍將該等土地、房屋所有權登記
    在如起訴書附表二所示之前述人頭名下，由乙Ｈ○等人實際操縱控制。(三)乙Ｈ○
    、乙ａ○、丁ｕ○等人自七十九年間至八十三年間，未經董事會同意，在未申報
    、公告情形下，將如起訴書附表三所示之萬有公司所有之北港鎮○○○段七十三
    之一ｏ、之十二等三十八筆土地房屋之所有權，於如起訴書附表三所示之時間移
    轉給其安排如起訴書附表三所示之人頭名下，萬有公司雖帳列出售該三十八筆土
    地、房屋之總金額達四億五千一百五十三萬元，然實際前述出售土地、房屋之價
    款均未入帳萬有公司，該等土地、房屋實際由乙Ｈ○等人持有支配中。二被告等
    人於職務上知悉萬有公司有鉅額虧損、即將退票等不利之事項，事先進行賣出公
    司股票之動作，顯有內線交易之情事：民國八十六年間起，萬有公司財務已呈現
    困境，除積欠員工薪資無力償還外，更以萬有公司幹部之名義向台企北港分行借
    貸融通資金，八十七年三月間因環保問題遭雲林縣政府環保局勒令停工，萬有公
    司財務更是急遽惡化，乙Ｈ○、許清俊為融通萬有公司資金，乃於八十七年六月
    二十九日與蕭文飛簽訂合作契約書，由蕭文飛自八十七年六月廿四日至八月廿一
    日挹注四億七千二百六十萬元之資金，乙Ｈ○則讓出萬有公司經營權給蕭文飛，
    並由蕭文飛於同年六月三十日起擔任董事長，乙Ｈ○則改任榮譽董事長，惟因蕭
    文飛所挹注之資金仍無法改善已惡化之財務狀況，萬有公司自八十七年八月二十
    五日起陸續發生退票，萬有公司股票於同年九月八日遭臺灣證券交易所股份有限
    公司（下稱證交所）處分停止交易，同年十一月十二日則遭下市之處分；其等於
    八十七年三月間即獲悉公司財務惡化之重大消息，並於同年八月二十五日將公司
    發生退票重大消息公開（原證一），足見，被告等人於前述起訴書附表四所示之
    八十七年三月十日至六月二十六日期間，在嘉義市萬泰證券股份有限公司以如起
    訴書附表四所示之帳號、金額大量賣出渠等持有如起訴書附表四所示之萬有公司
    股票計二千八百七十三萬三千股（乙Ｈ○賣出一千二百四十萬九千股、財團法人
    乙Ｈ○慈善基金會售出四百萬股、敏有實業股份有限公司售出九百萬股、乙ａ○
    賣出二十三萬六千股、丁ｕ○賣出五十萬股、乙Ｇ○賣出一百六十六萬二千股、
    乙Ｆ○賣出九十二萬五千股，此有財政部證券暨期貨管理委員會八十七年九月二
    十五日（八七）台財證（三）第Ｏ二四三八號函暨內線交易計算表六紙、臺灣證
    券交易所股份有限公司八十七年十二月二日台證（八七）密字第四Ｏ一二六號函
    暨相關資料、八十七年十一月五日台證（八七）密字第三七二四四號暨所附萬有
    股票之查核報告暨相關附件存卷可稽），有內線交易之實，此並有證人萬泰證券
    股份有限公司營業員張育彰於偵查程序中證稱：乙Ｈ○在萬泰證券開戶∣係由伊
    持開戶文件前往萬有公司替乙Ｈ○辦理開戶手續，其餘係以電話指示伊在該帳戶
    賣出萬有公司股票等語，足認萬泰證券均係依丁ｕ○指示之於起訴書附表四所示
    之時間、價格、帳號以出售萬有股票無訛；則被告乙Ｈ○等五人涉嫌內線交易，
    獲有不法利益甚明。全案經雲林地方法院檢察署以八十七年度偵字第四二六五號
    、第四五六九號、第四六一七號、第五五四五號、第五五四六號、第五六四六號
    、八十八年偵字第四五七號起訴書起訴在案。三被告等人應依據證券交易法第一
    百五十七條之一，對善意之交易相對人負損害賠償之責：按「因犯罪而受有損害
    之人，於刑事訴訟程序得附帶提起民事訴訟，對於被告及民事負賠償責任之人請
    求回復其損害。」刑事訴訟法第四百八十七條訂有明文；故因犯罪而受有損害之
    人，自得於刑事訴訟程序進行中提起附帶提起民事訴訟，對於被告及依民法等相
    關規定應負賠償責任之人，請求回復其損害。又，「『左列各款之人，獲悉發行
    股票公司有重大影響其股票價格之消息時，在該消息未公開前，不得對該公司之
    上市或在證券商營業處所買賣之股票，買入或賣出：一、該公司之董事、監察人
    及經理人。二、持有公司股份超過百分之十之股東。三、基於職業或控制關係獲
    悉消息之人。四、從前三項所列之人獲悉消息者。』、『違反前項規定者，應就
    消息未公開前其買入或賣出該股票之價格，與消息公開後十個營業日收盤平均價
    格之差額限度內，對善意從事相反買賣之人負損害賠償責任；其情節重大者，法
    院得依善意從事相反買賣之人之請求，將責任額提高三倍。』、『第一項第四款
    之人，對於前項損害賠償，應與第一項第一款至第三款提供消息之人，負連帶賠
    償責任。』」證券交易法第一百五十七條之一第一、二、三項訂有明文。故公司
    之董事、監察人及經理人，持有公司股份超過百分之十之股東，基於職業或控制
    關係獲悉消息之人或從前三項所列之人獲悉消息者，在獲悉發行股票公司有重大
    影響其股票價格之消息時，在該消息未公開前，均不得對該公司之上市或在證券
    商營業處所買賣之股票，買入或賣出，若有違反，即應依證券交易法第一百五十
    七條之一第二、三項負損害賠償責任。本件被告等人如前述二、所述，先有持續
    數年之掏空公司資產惡行，其後利用職務上先行知悉公司之不利狀況後，在該消
    息未公開前，陸續大筆賣出手中持股，顯有該當證券交易法第一百五十七條之一
    第二、三項內線交易之規定，即應負擔損害賠償責任，現本案已經雲林地檢署提
    起公訴，原告等人自得依據刑事訴訟法第四百八十七條、證券交易法第一百五十
    七條之一第二、三項等規定，對被告等人提起刑事附帶民事訴訟，請求損害賠償
    。四被告等人應給付損害賠償金額一千七百一十五萬五千零一十元：被告乙Ｈ○
    等人於公司發佈重大消息前（八十七年六月二十六日）之八十七年三月十日至六
    月二十六日間大量賣出公司股票，原告等皆為一般投資大眾，且均於此期間善意
    買入該公司之股票，並於其後才賣出持股或持有股票迄今。計算方式：編號一至
    四００號原告，於八十七年三月十日至六月二十六日期間，善意買進萬有股票，
    相對於被告從事內線交易賣出萬有股票。係證交法第一五七條之一第二項因善意
    與內線交易行為人從事相反買賣而得請求損害賠償者。各原告得請求賠償之金額
    ，係其於各別內線交易之營業日所買進之股數占萬有股票該日股市成交量之比例
    ，據以乘以被告依證交法第一五七條之一第二項規定所應負之損害賠償責任，即
    為原告請求賠償之金額。
二、被告未提出書狀。
    理  由
一、按刑事訴訟諭知無罪、免訴或不受理之判決者，應以判決駁回原告之訴，刑事訴
    訟法第五百零三條第一項前段定有明文。本件被告乙Ｈ○、乙Ｆ○、乙Ｇ○、乙
    ａ○、丁ｕ○，被訴違反證券交易法部分，經本院認定不成立（本院八十八年度
    易字第五０八號）。依照上開說明，則原告附帶提起之民事訴訟自應予以駁回，
    其假執行之聲請因失所依附，亦應併予駁回。
二、據上論斷，應依刑事訴訟法第五百零三條第一項判決如主文。
中      華      民      國      九十二  年      十      月    二十九    日
                                      台灣雲林地方法院刑事第二庭
                                        審判長法  官  林  輝  煌
                                              法  官  陳  定  國
                                              法  官  柯  志  民
右正本證明與原本無異。
如不服本判決，應於送達後十日內向本院提出上訴狀（須附繕本），上訴於台灣高等
法院台南分院。
                                              書記官  陳  美  華
中      華      民      國      九十二  年      十      月    二十九    日
附件（原告姓名、地址）
編號    姓    名  郵遞區號    住       址
1       丁壬○○  920         屏東縣潮州鎮○○里○○路23號
2       癸○○    814         高雄縣仁武鄉仁雄469巷6號
3       丁○○    703         台南市○區○○○路二段73號
4       甲ｓ○    325         桃園縣龍潭鄉佳安村32鄰金山30號
5       丙寅○    300         新竹市○○路54巷7弄5號
6       丙丑○    330         桃園縣桃園市○○路○段24號
7       丁丁○    231         台北縣新店市○○路33巷20號4樓
8       丙Ｕ○    558         南投縣鹿谷鄉○○村○○鄰○○街107號
9       丙ｔ○○  830         高雄縣鳥松鄉○○○路39號
10      丙子○    800         高雄市○○區○○里○○路48號
11      甲ｒ○    807         高雄市○○區○○街57號
12      丁Ｇ○    710         台南縣永康市○○里○○街19巷10號
13      Ｃ○○○  404         台中市○區○○街126號
14      甲Ｎ○    730         台南縣新營市○○路211巷12號
15      丙ｈ○    108         台北市○○街○段102號9樓
16      乙ｙ○    608         嘉義縣水上鄉○○村○○街258號
17      乙Ｘ○    608         嘉義縣水上鄉○○村○○街264號
18      丁Ｊ○    108         台北市○○○路63-2號2樓
19      甲Ｓ○    731         台南縣後壁鄉長安村9鄰中寮128號
20      丁ｙ○    112         台北市北投區○○○路○段70巷1弄8號3樓
21      丙Ｌ○    411         台中縣太平市○○路○段67巷60弄18號
22      乙宙○    505         彰化縣鹿港鎮詔安里18鄰牛埔巷16-1號
23      丙己○○  803         高雄市○○區○○街66號
24      丙甲○    108         台北市○○路187巷3弄3號5樓
25      丁未○    220         台北縣板橋市○○街164巷18號5樓
26      甲甲○    242         台北縣新莊市○○街29號
27      甲申○    242         台北縣新莊市○○路177巷40號2樓
28      劉桂香    242         台北縣新莊市○○街38-2號7樓
29      宙○○    231         台北縣新店市○○路68巷57號
30      宇○○○  231         台北縣新店市○○路68巷57號
31丙ａ○○  112         台北市北投區○○○路40巷27號5樓
32      丁Ｑ○    805         高雄市旗津區○○○路625號
33      ａ○○    421         台中縣后里鄉○○路329巷1號
34      丙Ｅ○    630         雲林縣斗南鎮埤嘛里2鄰新厝1-6號
35      丁ｌ○    500         彰化縣彰化市○○里○○鄰○○○路172巷14弄28號
36      乙巳○    201         基隆市○○里○○鄰○○路147號
37      乙天○    800         高雄市○○○路206號9樓-3
38      丙玄○    231         台北縣新店市○○路334巷13號1樓
39      乙ｒ○○  108         台北市○○街124號6樓
40      丙ｇ○    807         高雄市三民區○○○路293號
41      丁ｄ○    111         台北市○○區○○路98號4樓-7
42      丁ｖ○    701         台南市○○街○段151號
43      丑○○    205         基隆市○○區○○路28號3樓
44      天○○    320         桃園縣中壢市○○街156號
45      甲黃○    241         台北縣三重市○○○街249號
46      丁Ｆ○    404         台中市○區○○街85巷7號
47      丙戊○    557         南投縣竹山鎮○○里○鄰○○路○段91號
48      ｊ○○    557         南投縣竹山鎮○○路○段301巷81弄38號
49      乙ｏ○    557         南投縣竹山鎮○○里○○鄰○○路780號
50      乙Ｗ○    364         苗栗縣大湖鄉○○村○鄰○○路5號
51      甲亥○    700         台南市○區○○里○鄰○○街164號
52      甲子○    100         台北市○○區○○街71巷5號4樓
53      丙Ｙ○    360         苗栗縣苗栗市○○里○○街56巷13號
54      丙Ｖ○    360         苗栗縣苗栗市○○里○○街56巷13號
55      丙ｐ○    300         新竹市○○路○段89巷124號6樓
56      甲Ｘ○    403         台中市○區○○路93號
57      乙ｃ○    704         台南市○○街271號
58    丙壬○    807         高雄市○○區○○路307號
59      丙戌○    811         高雄市○○區○○街3號
60      乙Ｏ○    510         彰化縣員林鎮○○路○段580巷3號
61      丙未○    621         嘉義縣民雄鄉山中村牛斗山179號-1
62      丁ｈ○    802         高雄市○○區○○路36巷26號5樓
63      乙ｘ○    701         台南市○區○○街41巷210號
64      乙丁○    802         高雄市○○區○○路36巷26號5樓
65      甲Ｋ○    608         嘉義縣水上鄉大掘村4鄰大掘尾41-1號
66      庚○○    608         嘉義縣水上鄉大掘村4鄰大掘尾41-1號
67      甲ｅ○    890         金門縣金沙鎮忠孝新?97號
68      乙ｚ○    436         台中縣清水鎮鎮○街72-1號
69      甲巳○    432         台中縣大度鄉○○路1-66號
70      丙ｌ○    231         台北縣新店市○○路65巷3號
71      乙ｐ○    106         台北市○○○路260巷39號-2三樓
72      甲○○    608         嘉義縣水上鄉柳新村凌雲二村148號
73      丁Ｃ○    100         台北市○○路○段74巷26號5樓
74      ｇ○○    802         高雄市苓雅區○○○路11巷30號
75      辛安全    885         澎湖縣湖西鄉湖西村125號
76      乙庚○    833         高雄縣鳥松鄉○○路160巷94號
77      乙癸○    600         嘉義市○○路226號
78      戊○○    105         台北市○○○路313巷23號2樓
79      子○○    105         台北市○○○路○段106巷21弄9號6樓
80      乙丙○    800         高雄市新興區○○○街20巷8弄2號
81      丁甲○    330         桃園縣桃園市○○路206號6樓-2
82      ｆ○○    880         澎湖縣馬公市○○里○○路61號
83      甲ｔ○○  830         高雄縣鳳山市○○○路164號9樓
84      Ｒ○○    112         台北市○○區○○路35巷27號2樓
85      丙Ｊ○    324         桃園縣平鎮市○○路2號地下1樓
86      丙午○○  106         北市大安區○○○路420巷20號5樓
87      丁寅○    830         高雄縣鳳山市慈暉新村5巷29-3號
88      甲ｑ○    832         高雄縣大寮鄉○○村○○路116-11號
89      甲卯○    220         台北縣板橋市○○路○段245巷61號6樓
90      午○○    830         高雄縣鳳山市○○路58號14樓
91      丙宙○    220         台北縣板橋市○○路○段245巷61號6樓
92      申○○    830         高雄縣鳳山市○○○路14號3樓
93      丁宙○    830         高雄縣鳳山市○○路43號
94      Ｏ○○    806         高雄市○鎮區○○街235號4樓
95      乙壬○    235         台北縣中和市○○街36巷9號2樓
96      丙天○    975         花蓮縣鳳林鎮○○路○段211號
97      丁戊○    730         台南縣新營市○○里○○○街30-8號
98      丙丙○    231         台北縣新店市○○路○段139巷12弄1號2樓
99      ｏ○○    103         台北市○○○路○段237巷9號2樓
100     丙Ａ○    505         彰化縣鹿港鎮玉順里9鄰後寮巷9之3號
101     乙Ｕ○    633         雲林鎮○○鎮○○路72號
102     甲玄○    104         台北市○○○路○段25號8樓之26
103     乙Ｖ○    350         苗栗縣竹南鎮中美里5鄰西門17-1號
104     Ｐ○○    220         "台北縣板橋市○○路○段99巷4弄20之2號3樓"
105     丙Ｓ○    330         桃園縣桃園市○○街11號1樓
106     丙Ｚ○    843         高雄縣美濃鎮○○街67號
107     丙Ｏ○    220         台北縣板橋市○○街68巷20號3樓
108     丙ｋ○    407         台中市○○區○○里○○鄰○○○街50號
109     丁丙○○  310         新竹縣竹東鎮○○街161號
110     乙地○    310         新竹縣竹東鎮○○街161號
111     丁宇○    830         高雄縣鳳山市○○街25號2樓
112     丙地○    112         台北市○○路○段342巷28號4樓
113     丙乙○    710         台南縣永康市○○○路20號
114     王李振鵬  116         台北市○○區○○路1段19巷18號3樓
115     乙ｂ○    111         台北市○○區○○里○○街38巷15號7樓
116     丙ｊ○    807         高雄市○○區○○街38號
117     酉○○    106         台北市○○路○段28號4樓-3
118     ｌ○○    106         台北市○○路○段28號4樓-3
119     甲ｎ○    115         台北市○○○路7號6樓
120     丁辛○    402         台中市○○○街247號2樓
121     ｐ○○    704         台南市○○路105巷27號
122     乙ｋ○    802         高雄市○○區○○街137號18樓-4
123     ｃ○○    412         台中縣大里市○○路99巷22弄17號
124     ｔ○○    106         台北市○○○路○段161巷41號2樓
125     乙甲○    647         雲林縣莿桐郵政43號信箱
126     丁ｃ○    320         桃園縣中壢市○○街7號
127     丁Ｐ○    401         台中市○○路422巷19號
128     甲ｊ○○  403         台中市○○街44巷8弄1號
129     丙Ｉ○    335         桃園縣大溪鎮南興里7鄰42號
130     甲Ｂ○    802         高雄市○○區○○路25巷4號5樓-1
131     乙ｆ○    111         台北市士林區○○○路2之3號
132     丙黃○    234         台北縣永和市○○路○段364號2樓
133     丙ｖ○    803         高雄市○○區○○路153號12樓
134     丙ｅ○    807         高雄市○○區○○里○○街273號
135     乙Ｅ○    265         宜蘭縣羅東鎮○○街17-1號4樓
136     ｍ○○    265         宜蘭縣羅東鎮○○街17-1號
137     甲ｕ○    420         台中縣豐原市○○里○○路北三巷4號
138     甲ｈ○    326         桃園縣楊梅鎮○○里○○路86號
139     丙ｗ○    613         嘉義縣朴子市○○里○○鄰市○路5號-1
140     丁ｒ○    265         宜蘭縣羅東鎮○○路164巷11號
141     丙亥○○  830         高雄縣鳳山市○○街18號
142     乙午○    412         台中縣大里市○○村○○○路81號
143     丁Ｏ○    806         高雄市鎮○路48巷14號
144     甲庚○    893         金門縣金城鎮○○○路4巷13弄8號
145     乙宇○    110         台北市○道路135號3樓-2
146     Ｋ○○    911         屏東縣竹田鄉○○村○○路12號
147     丁Ｉ○    302         新竹縣竹北市○○街17巷1號16樓-3
148     甲辛○    310         新竹縣竹東鎮○○路119號
149     丙ｕ○    600         嘉義市○○路○段426號
150     丁Ａ○    600         嘉義市○○街175號
151     乙卯○    621         嘉義縣民雄鄉雙福村12鄰雙福82-26號
152     Ｗ○○    831  高雄縣大寮鄉○○村○○路86-2號4樓
153     甲未○    600         嘉義市○○路539號
154     丙Ｂ○    260         宜蘭縣宜蘭市○○路○段330巷17號
155     甲ｃ○    260         宜蘭縣宜蘭市○○里○路)81號
156     乙Ｍ○    264         宜蘭縣員山鄉○○路396號
157     丙申○○  262         宜蘭縣礁溪鄉○○村○○○路○段123號
158     甲午○    260         宜蘭縣宜蘭市○○里○○○路252號
159     甲辰○    263         宜蘭縣壯圍鄉○○路6-10號
160     丙宇○    260         宜蘭縣宜蘭市○○路146號
161     丁ｎ○○  260         宜蘭縣宜蘭市○○里○○路81巷2號
162     丙ｉ○    269         宜蘭縣冬山鄉○○村○○路○段570號
163     陳榮參    260         宜蘭縣宜蘭市○○里○○路63號
164     丁申○    911         屏東縣竹田鄉○巷村○○路73號
165     乙Ｋ○    920         屏東縣潮州鎮九塊里復興一巷1號
166     甲ｗ○    802         高雄市苓雅區○○○路263號7樓-1
167     ｑ○○    806         高雄市○鎮區○○路194巷2弄37號
168     甲壬○    600         嘉義市○○○街54號
169     乙○○    607         嘉義縣大埔鄉大埔村大埔200之12號
170     Ｄ○○    402         台中市○區○○街65號
171     丙Ｃ○    500         彰化縣彰化市○○街53號
172     丙ｚ○    414         台中縣烏日鄉○○村○○路勤農巷20號
173     丁Ｘ○    403         台中市西區○○○○街30巷9號1樓
174     甲ｂ○    320         桃園縣中壢市○○里○○鄰○○路97巷19弄19號5樓
175     甲Ｅ○    105         台北市○○○路○段186號5樓
176     Ｅ○○○  243         台北縣泰山鄉○○路○段136巷16號2樓
177     丁辰○    243         台北縣泰山鄉○○路○段136巷16號2樓
178     丁ｇ○    243         台北縣泰山鄉○○路○段136巷16號2樓
179     乙ｌ○    802      高雄市○○區○○街51-2號3樓
180     乙ｉ○    802         高雄市○○區○○街51-2號3樓
181     乙黃○    320         桃園縣中壢市○○路96巷29號
182     丙Ｄ○    830         高雄縣鳳山市○○路3號
183     丙ｆ○○  830         高雄縣鳳山市○○路3號
184     丁ａ○    406         台中市北屯區新平里19鄰虎一巷18-2號
185     丁Ｙ○    406         台中市北屯區虎一巷18-2號
186     乙Ｂ○    467         台中市西屯區○○○街39號4樓之6
187     丁Ｔ○○  406         台中市北屯區新平里19鄰虎一巷18-2號
188     ｈ○○    400         台中市○○路○段29-1號1樓
189     Ｇ○○    320         桃園縣中壢市○○里○鄰○○路95號
190     甲乙○    265         宜蘭縣羅東鎮○○路52號
191     甲Ｈ○    730         台南縣新營市○○里○○路385巷13弄之1號
192     玄○○    602         嘉義縣番路鄉番路村下石頭埔7鄰21號
193     甲宇○    269         宜蘭縣冬山鄉○○村○○路431巷2號
194     甲宙○    265         宜蘭縣羅東鎮○○路546巷13號
195     壬○○    105         台北市○○路136巷25號2樓
196     甲Ｊ○    404         台中市○區○○街8-2號
197     丁Ｖ○    100         台北郵政30-531號信箱
198     乙申○○  268         宜蘭縣五結鄉○○路2巷1弄59號
199     丁卯○    231         台北縣新店市○○路138巷9號
200     丙ｏ○    830         高雄縣鳳山市○○街2巷4號
201     甲戌○    831         高雄縣大寮鄉○○村○○路88巷128弄35號
202     丁玄○    270         宜蘭縣蘇澳鎮○○路190號
203     丙ｎ○    106         台北市○○○路○段285號4樓
204     丁ｔ○    831         高雄縣大寮鄉○○路6之1巷20號
205     甲ｙ○    100         台北市○○街4巷5弄6號
206     Ｍ○○    320         桃園縣中壢市仁德里仁美新村19鄰242號1樓
207     巳○○    260         宜蘭縣宜蘭市○○路34巷48-25號4樓之1
208     Ｔ○○    350         苗栗縣竹南鎮新南里金天地15號
209     丙Ｈ○    265         宜蘭縣羅東鎮○○路284巷14號
210     己○○    600         嘉義市○區○○路89之7號
211     乙乙○    822         高雄縣阿蓮鄉○○路120巷11弄69號
212     甲Ｒ○    234         台北縣永和市○○路108號3樓
213     甲Ｏ○    651         雲林縣北港鎮○○街32巷2號
214     丁Ｂ○    736         台南縣柳營鄉○○街537-10號
215     甲Ｄ○    653         雲林縣口湖鄉口湖村52之3號
216     甲Ｚ○    911         屏東縣竹田鄉○○村○○路46號
217     甲Ｃ○    420         台中縣豐原市市○街59號
218     寅○○    420         台中縣豐原市市○街59號
219     乙Ａ○○  730         台南縣新營市○○路37巷3-1號
220     乙ｈ○    432         台中縣大肚鄉○○村○○路○段150巷140號
221     丁酉○    501         彰化縣福興鄉○○路○段271巷2號
222     丙辰○    251         台北縣淡水鎮○○里○○路50巷24號9樓
223     甲丑○    408         台中縣烏日鄉○○村○○路450號
224     乙Ｓ○    807         高雄市三民區○○○路565巷38弄12號
225     丙ｑ○○  310         新竹縣竹東鎮○○街212巷6號
226     乙Ｉ○    235         台北縣中和市○○里○○路43號4樓
227     甲Ｐ○    100         台北市○○區○○里○鄰○○街139號
228     ｖ○○    100         台北市○○區○○里○鄰○○街139號
229     辰  ○    300         新竹市○○街281巷4號2樓
230     丁Ｍ○    220         台北縣板橋市○○街259巷27號
231     乙玄○    110         台北市○○街232巷12-1號
232     丁ｅ○    320         桃園縣中壢市○○○街158巷2號12樓
233     甲ｌ○  265         宜蘭縣羅東鎮○○○路141號
234     丙丁○○  429         台中縣神岡鄉○○路48號
235     黃○○○  112         台北市○○區○○路255巷1弄6號2樓
236     Ｆ○○    807         高雄市○○區○○里○鄰○○○路230巷12-4號
237     甲地○    231         台北縣新店市○○路124號5樓
238     乙Ｑ○    802         高雄市○○區○○街64巷6號
239     甲ｉ○    806         高雄市前鎮區台鋁14巷7號2樓
240     乙酉○    407         台中市福安北巷18號
241     亥○○    105         台北市○○○路58巷3號6樓
242     乙Ｚ○    265         宜蘭縣羅東鎮○○街251巷126-1號
243     甲Ａ○    104         台北市○○○路○段124之1號3樓
244     丙Ｎ○    241         台北縣三重市○○街165巷10號3樓
245     甲Ｗ○    104         台北市○○○路○段124-1號3樓
246     丁ｂ○    411         台中縣太平市○○路337巷2弄7號12樓
247     乙辛○    710         台南縣永康鄉○○村○○鄰○○路155巷8弄27號
248     丙Ｗ○    235         台北縣中和市○○路104號1樓
249     ｅ○○    248         台北縣五股鄉○○路○段590號
250     乙  辰    220         台北縣板橋市○○路336號15樓
251     丁Ｌ○    112         台北市○○區○○街122巷3號2樓
252     甲酉○○  112         台北市○○區○○路12號
253     乙ｄ○    830         高雄縣鳳山市○○○路34巷10號
254     丁戌○    807         高雄市三民區○○○路161號
255     ｄ○○    802         高雄市苓雅區○○○路281巷23號2樓
256     丁Ｕ○    106         台北市大安區○○○路○段248巷15號
257     乙ｎ○    106         台北市○○街11巷2號2樓
258     丁ｋ○    241         台北縣三重市○○街122巷12號4樓
259     丙庚○○  241         台北縣三重市○○街87巷2號3樓
260     丙辛○○  831         高雄縣大寮鄉○○村○○路41號
261     甲ｆ○    621         嘉義縣民雄鄉福樂村埤角431號
262     丙ｄ○    238         台北縣樹林鎮○○街16號2樓
263     甲Ｌ○○  807         高雄市三民區○○○街297號
264     丙Ｐ○    435         台中縣梧棲鎮○○○街217巷53號
265     丁Ｋ○    427         台中縣潭子鄉○○村○○○路32號
266     卯○○    436         台中縣清水鎮○○里○○路93號
267     丙巳○    200         基隆市○○街9號3樓
268     丁ｑ○    920         屏東縣潮州鎮○○里○○路一巷一號
269     乙丑○    726         台南縣學甲鎮○○路71號
270     乙Ｙ○    735         台南縣下營鄉○○村○○鄰○○路○段366號
271     丙ｍ○    709         台南市○○區○○路5段11巷77弄11 號
272     丁Ｒ○    704         台南市○○路634巷83號
273     甲ｍ○    807         高雄市○○區○○路135號7 樓
274     乙戊○    726         台南縣學甲鎮○○路71號
275     甲ｖ○    241         台北縣三重市○○路51號8樓之7
276     丙Ｘ○    710         台南縣永康市○○○路726巷11號
277     丁巳○    717         台南縣仁德鄉○○村○○路48號
278     乙ｔ○    702         台南市○○路291巷94弄32號
279     乙Ｐ○○  701         台南市○○街70號
280     甲Ｕ○    913         屏東縣萬丹鄉社口村76-11號
281     丁丑○    436         台中縣清水鎮○○路476-5號
282     未○○    104         台北市○○○路○段125號7樓
283     甲ｏ○    104         台北市○○○路○段125號7樓
284     乙己○    104         台北市○○○路○段125號7樓
285     乙寅○○  265         宜蘭縣羅東鎮○○里○○街7巷1號
286     丁ｘ○    651         雲林縣北港鎮○○路95號
287ｙ○○○  651         雲林縣北港鎮○○路2號
288     ｗ○○    651         雲林縣北港鎮○○路18號
289     丙癸○    407         台中市○○區○○路二段361號9樓-1
290     丙Ｔ○    651         雲林縣北港鎮○○路83巷2-2號
291     甲Ｍ○    423         雲林縣東勢鄉○○村○○街5號
292     丁Ｓ○    404         台中市○區○○○路130號3樓-1
293     ｓ○○○  814         高雄縣仁武鄉○○村○○○街73號
294     丁ｓ○    612         嘉義縣太保市○○里○○○街49號
295     乙Ｃ○    508         彰化縣和美鎮○○路15巷2號
296     乙ｊ○    242         台北縣新莊市○○里○鄰○○路44號
297     丙Ｒ○○  830         高雄縣鳳山市○○○路542巷21號
298     乙亥○    731         台南縣後壁鄉頂長村一鄰長短樹1號
299     丙酉○    613         嘉義縣朴子市○○路167巷28號
300     甲ｚ○    220         台北縣板橋市○○街73巷3號4樓
301     Ｊ○○    111         台北市○○區○○街81號
302     丁  ｊ    103         台北市○○○路○段137巷50號2樓
303     ｚ○○    404         台中市○區○○路358之一巷52號5樓
304     地○○    265         宜蘭縣羅東鎮○○街49號
305     甲Ｇ○    269         桃園縣中壢市○○里○○路421號
306     ｉ○○    269         宜蘭縣冬山鄉○○路25號
307     戌○○    220         台北縣板橋市○○路269巷88號2樓之一
308     乙未○    702         台南市○○路3巷28號
309     丙ｓ○    300         新竹市○○街31號
310     丙ｙ○    300         新竹市○○街35號
311     丁ｆ○    622         嘉義縣大林鎮○○街74號
312     乙Ｌ○    621         嘉義縣民雄鄉福樂村埤角19-1號
313     ｘ○○    621         嘉義縣民雄鄉北斗村北勢子1-51號
314    甲Ｉ○    600         嘉義市○○路343號
315     丙Ｇ○○  700         台南市○區○○里○○鄰○○街309巷1號3樓之2
316     丁午○    802         高雄市○○○路116-3號
317     丁己○    807         高雄市○○街一巷10之3號
318     乙ｑ○    806         高雄市○鎮區○○街784巷25號
319     丁天○    802         高雄市苓雅區○○○路223號
320     乙Ｔ○    812         高雄市○○區○○里○鄰○○路327號
321     丁Ｄ○    802         高雄市○○區○○街93號
322     丙ｂ○    802         高雄市○○區○○街118號
323     辛○○    813         高雄市左營區○○○路137號
324     甲丙○    811         高雄市○○區○○路60號4樓
325     丁庚○    802         高雄市苓雅區○○○路19巷3號10樓之一
326     Ｖ○○    802         高雄市○○區○○里○○路151巷76弄15之3號
327     丁ｗ○○  804         高雄市○○區○○街73巷2弄25號
328     乙ｍ○    806         高雄市○鎮區○○路296巷19-3號4樓
329     戊甲○    802         高雄市苓雅區○○○路19巷13號7樓之2
330     甲丁○○  804         高雄市○○區○○路332號16樓
331     乙Ｒ○    802         高雄市苓雅區○○○路453巷15號
332     甲ｐ○○  801         高雄市前金區○○○路62巷4號
333     丁子○    704         台南市○○路80巷22弄2-1號5樓
334     甲ｘ○    704         台南市○○路305巷34號
335     乙ｕ○    112         台北市○○區○○街502巷9弄15號
336     甲寅○    112         台北市○○區○○路12號
337     甲天○    112         台北市○○區○○路12號
338     丁ｐ○    111         台北市○○區○○街62巷4號
339     Ｘ○○    111         台北市○○區○○街110巷5號4樓
340     丁亥○    545         南投縣埔里鎮○○里○○路○段204巷7弄14號
341     ｕ○○    807         高雄市○○區○○路186號
342     甲Ｆ○    830         高雄縣鳳山市○○路二段213巷18號
343     ｎ○○    830         高雄縣鳳山市○○○路479號
344     Ｚ○○    804         高雄市○○區○○里○○路68巷52號
345     Ｈ○○    830         高雄縣鳳山市○○○街93號
346     丁Ｗ○    840         高雄縣大樹鄉○○村○○街111-1號
347     丙ｒ○    830         高雄縣鳳山市○○路17號
348     Ｉ○○○  830         高雄縣鳳山市○○街265號
349     乙ｅ○    830         高雄縣鳳山市○○路20巷1-21號
350     甲戊○    807         高雄市○○路333號
351     甲ａ○    830         高雄縣鳳山市○○路124號
352     乙ｖ○    807         高雄市○○區○○街15號
353     丙ｘ○    811         高雄市○○路885-5號10樓
354     丁地○    831         高雄縣大寮鄉○○村○路﹞118號
355     丁Ｚ○○  830         高雄縣鳳山市○○里○○街106號
356     Ｙ○○    831         高雄縣大寮鄉○○村○○路172巷106號
357     丙卯○    843         高雄縣美濃鎮○○街16號
358     丙ｃ○    807         高雄市○○區○○路94號
359     丁ｚ○    909         屏東縣麟洛鄉○○路泰安巷38號
360     乙Ｊ○    830         高雄縣鳳山市○○街368號
361     丙○○    830         高雄縣鳳山市○○街378號
362     Ｕ○○    843         高雄縣美濃鎮○○街○段96巷5號6樓
363     甲ｇ○    710         台南縣永康市○○街14巷10號
364     Ｓ○○    600         嘉義市○○○路251號
365     甲Ｖ○    730         台南縣新營市○○路119號
366     丙Ｆ○    408         台中市○○區○○里○鄰○○路22號
367     乙ｓ○    403         台中市○區○○路225巷12-2號4樓
368     丁黃○    406         台中市○○區○○路509巷146弄209號
369     Ａ○○    404         台中市○區○○路2段139巷7號5樓之2
370     丁ｍ○    404         台中市○區○○街111-1號
371     甲Ｔ○○  404         台中市○區○○街110號
372     ｒ○○    806         高雄市前鎮區○○○路111巷11號之1二樓
373     甲ｄ○    247         台北縣蘆洲市○○里○○街49號1樓
374     丁Ｈ○    208         台北縣金山鄉○○路315號4樓
375     Ｑ○○    701         台南市○○路○段32巷227號2樓之2
376     丙Ｑ○    813         高雄市○○區○○街177巷52號15樓
377     甲Ｙ○    234         台北縣永和市○○路435號9樓之1
378     甲癸○    600         嘉義市○○路593號
379     乙Ｄ○    807         高雄市三民區○○○路812-4號7樓
380     丁ｏ○    108         台北市○○○路○段309巷15弄31號
381     ｋ○○    324         桃園縣平鎮市○○里○○路15鄰35巷2號
382     乙ｗ○    326         桃園縣楊梅鎮○○里○○鄰○○街159號
383     丙Ｋ○    108         台北市○○區○○街二段171號
384     丁乙○    820         高雄縣岡山鎮○○路二巷2號
385     Ｎ○○○  600         嘉義市○○街61巷2號
386     丁癸○○  600         嘉義市○○街44號
387     Ｌ○○    104         台北市○○路518巷4號2樓
388     乙子○    437         台中縣大甲鎮○○里○○路1號
389     甲ｋ○    821         高雄縣路竹鄉○○路196巷3號
390     乙ｇ○    432         台中縣大肚鄉○○路○段150巷140號
391     丁Ｎ○    241         台北縣三重市○○街249號2樓
392     甲己○    303         新竹縣湖口鄉湖口村14鄰80號
393     Ｂ○○    401         台中市○區○○路13巷9號
394     甲Ｑ○    268         宜蘭縣五結鄉○○路○段一巷12號
395     丁Ｅ○    242         台北縣新莊市○○路670號2弄3號7樓
396     ｂ○○    613         嘉義縣朴子市○○路32-5號
397     丁ｉ○    116         台北市○○路○段374號
398     丙Ｍ○    350         苗栗縣竹南鎮○○路93-4號
399     乙Ｎ○    350         苗栗縣竹南鎮○○路93-4號
400     乙戌○    269         宜蘭縣冬山鄉○○路○段647號


司法院資訊處製作；財團法人民間司法改革基金會備份。
